【裁判字號】    90,訴,226
【裁判日期】    900620
【裁判案由】    偽造文書等
【裁判全文】
臺灣臺北地方法院刑事判決                            九十年度訴字第二二六號
    公  訴  人  臺灣臺北地方法院檢察署檢察官
    被      告  乙○○
右列被告因偽造文書等案件，經檢察官提起公訴（八十九年度偵緝字第一三○五號）
，本院判決如左：
    主  文
乙○○無罪。
    理  由
一、公訴意旨略以：被告乙○○係址設臺北市○○○路五十號八樓之九阜邦紙業有限
    公司之負責人，乃係依法應納稅之義務人，明知甲○○在其公司任職期間，係自
    民國八十五年十月份起至八十六年十一月止，八十七年間並未在其公司任職及支
    薪，竟於八十八年間，盜用甲○○任職期間所留存，離職時未及取走之印章一枚
    ，偽造甲○○自八十七年一月起至同年十二月止，在其公司工作向其支領工資共
    十五萬元之工資表，且製成各類所得扣繳暨免扣繳憑單，完成後，即委託不知情
    之會計師，以詐術向財政部臺北市國稅局提出申報，使之營業成本增加，營利所
    得減少，以此方法逃漏營利事業所得稅，足以生損害於甲○○及稅捐稽徵機關對
    於稅捐稽徵之正確性，因認被告涉有刑法第二百十六條、第二百十條、第二百十
    五條之偽造文書罪嫌及稅捐稽徵法第四十一條之納稅義務人以詐術逃漏稅捐罪嫌
    。
二、按犯罪事實應依證據認定之，無證據不得推定其犯罪事實。又不能證明被告犯罪
    者，應諭知無罪之判決，刑事訴訟法第一百五十四條、第三百零一條第一項分別
    定有明文。
三、本件公訴意旨認被告乙○○犯偽造文書及納稅義務人以詐術逃漏稅捐等罪嫌，無
    非以告訴人甲○○之指述、財政部臺北市國稅局八十七年度綜合所得稅核定稅額
    繳款書、財政部臺北市國稅局文山稽徵所八十九年五月十日財北國稅文山資字第
    八九○○三四九四號函、在職證明資為論據。訊之被告乙○○堅詞否認上開犯行
    ，辯稱：甲○○確實於八十七年一月至三月於阜邦紙業有限公司任職，當年度所
    領薪資與年終獎金共新台幣十五萬元，故八十七年度開立予甲○○之各類所得扣
    繳暨免扣繳憑單係以八十七年度所領取之薪資全額製作，至於所得所屬年月部分
    記載為八十七年一月至五月，係為攤算薪資全額，並非故意記載錯誤，另甲○○
    並未將印章交予伊，且阜邦紙業有限公司乃小型公司，員工僅二人，無庸製作工
    資表等語，並提出第一商業銀行匯款通知單影本五紙、支出證明單影本一紙及送
    貨單二紙為證。經查：八十七年一月至三月，告訴人甲○○確實任職於阜邦紙業
    有限公司，有勞工保險局保承字第一○○四五七二號函暨甲○○勞工保險被保險
    人投保資料表一份在卷可稽，並有第一商業銀行匯款通知單影本五紙、八十七年
    三月五日及同年月七日送貨單二紙附卷可證，前開送貨單上客戶簽收人處之「李
    」字為甲○○所簽寫，亦為甲○○於本院調查時所承認（本院九十年三月二十七
    日訊問筆錄可參）；而告訴人甲○○於本院審理時表示，渠於阜邦紙業有限公司
    任職至八十七年三月，該年度有領年終獎金及薪水總計十五萬元，渠並無將印章
    放在該公司等語（本院九十年五月三十一日審判筆錄可參），足見告訴人之告訴
    顯有誤會；且查，阜邦紙業有限公司八十七年度營利事業所得稅申報核定所得額
    為虧損，若該公司虛報上項薪（工）資費用，則該公司藉此逃漏營利事業所得稅
    為零元，有財政部臺北市國稅局財北國稅審三字第八九○三八五○五號函在卷足
    憑，準此，被告所辯尚屬可信，顯見被告於偵查中之自白與事實不符，自難徒憑
    該不實不盡之自白遽以認定被告犯罪（四十六年台上字第八○九號判例參照），
    揆諸前開規定，既無積極證據足認被告有偽造文書及納稅義務人以詐術逃漏稅捐
    等犯行，自屬不能證明其犯罪，應為無罪之諭知。
據上論斷，應依刑事訴訟法第三百零一條第一項判決如主文。
本案經檢察官葉惠燕到庭執行職務。
中    華    民    國      九十        年      六      月      二十    日
                                      臺灣臺北地方法院刑事第九庭
                                          審判長法  官  李英豪
                                                法  官  王綽光
                                                法  官  林怡秀
右正本證明與原本無異。
如不服本判決，應於判決送達後十日內，向本院提出上訴狀。
                                                書記官  賴敏慧
中    華    民    國      九十        年     六       月    二十一    日


司法院資訊處製作；財團法人民間司法改革基金會備份。
